臺灣板橋地方法院刑事判決　　　　　　100年度簡上字第180號
上　訴　人
即　被　告　陳盈同
上列上訴人即被告因誣告案件，不服本院中華民國100 年1 月25
日100 年度簡字第406 號第一審判決（原聲請簡易判決處刑案號
：臺灣板橋地方法院檢察署99年度偵字第30667 號），提起上訴
，及臺灣板橋地方法院檢察署檢察官移送併辦（100 年度偵字第
421 號），本院管轄之二審合議庭判決如下：
    主      文
上訴駁回。
陳盈同緩刑肆年。
    事實及理由
一、本案經本院審理結果，認第一審以上訴人即被告陳盈同未指
    定犯人，而向該管公務員誣告犯罪，依刑法第171 條第1 項
    、第172 條、第41條第1 項前段等規定，判決判處被告拘役
    30日，如易科罰金，以新臺幣（下同）1 千元折算1 日，其
    認事用法均無違誤，量刑亦屬妥適，應予維持，是除犯罪事
    實中之華泰商業銀行均應更正為萬泰商業銀行，並補充本案
    支票（即付款人為萬泰商業銀行中和分行、發票日期為民國
    99年10月16日、票面金額為50萬元、支票號碼為AW0000000
    號之支票）係被告於99年9 月8 日，在新北市板橋區（即臺
    北縣板橋市，於99年12月25日改制更名）縣民大道3 段117
    號交予賴宏明；證據部分應補充被告於本院合議庭審理時之
    自白外，爰均引用如附件第一審刑事簡易判決書記載之事實
    、證據及理由。
二、查被告陳盈同就本案犯罪事實均坦承不諱，且對原審判決認
    定之犯罪事實及量處刑度復無任何爭執，提起上訴僅係請求
    本院考量其已與原持票人賴宏明和解，本案支票現已兌現，
    能酌予宣告緩刑自新機會等情，是核原審判決認事用法及量
    刑既無不當（檢察官於本院合議庭審理時，所移送併辦之犯
    罪事實與原聲請簡易判決處刑書記載完全相同，是本院自得
    併予審理，且原審判決亦未因此存有違誤或漏判之處，附此
    敘明），被告上訴顯無理由，應予駁回。末查，被告前雖因
    違反藥事法等案件，曾經臺灣高等法院以84年度上訴字第37
    63號判決判處應執行有期徒刑10月，嗣由最高法院以85年度
    台上字第1703號判決上訴駁回確定，並於86年3 月25日縮短
    刑期假釋出監並付保護管束，而於86年3 月26日保護管束期
    滿，假釋未經撤銷而視為徒刑執行完畢，惟其於前開有期徒
    刑執行完畢後，5 年以內未曾因故意犯罪受有期徒刑以上刑
    之宣告，此有臺灣高等法院被告前案紀錄表1 份在卷可參，
    而其於本案已坦認犯行知所悔悟，且與原持票人賴宏明成立
    民事調解，本案支票業經被告取消止付而應已兌現等情，有
    本院板橋簡易庭100 年度板小移調字第3 號調解筆錄1 份在
    卷可憑，是本院認被告經此偵審程序及刑之宣告，當知所警
    惕而應無再犯之虞，故原審判決所宣告之刑以暫不執行為適
    當，爰依刑法第74條第1 項第2 款規定，併予諭知緩刑4 年
    ，以啟自新。
據上論斷，應依刑事訴訟法第455 條之1 第1 項、第3 項、第36
8 條、第373 條，刑法第74條第1 項第2 款，判決如主文。
本案經檢察官王家春到庭執行職務。
中    華    民    國   100    年    5     月    11    日
                刑法第七庭  審判長法  官  彭 全 曄
                                  法  官  林 鈺 琅
                                  法  官  張 兆 光
上列正本證明與原本無異。
不得上訴。
                                  書記官  曹 秋 冬
中    華    民    國   100    年    5     月    11    日